---
title: "SIMULACIÓN Y TEORÍA DE LA DECISIÓN"
author: "Presentado por: Jhon Faber LInares y Nelson Alzate"
output:
  html_document:
    df_print: paged
date: '2022-05-11'

---

```{r setup, include=FALSE}
knitr::opts_chunk$set(echo = TRUE)
library("moments")
```

# Taller de distribución

Al comparar los caracteres morfométricos de una especie de langostinos de gran importancia económica en Argentina se observaron diferencias de tamaño entre macho y hembra. En la siguiente tabla se presentan los datos (Largo total mm) de las morfometrías de machos y hembras obtenidos en diferentes recolectas (Ruiz & Mendia, 2008). 

Table: **Datos**

**Hembras**|  |   |**Machos**| |    |
|:------:|:------:|:------:|:------:|:------:|:------:|
183.2| 182.5|166.8|140.9|173.9|118.9|
184.1| 190.0|196.3|121.7|177.4|140.0|
183.0| 178.1|183.3|173.8|154.8|192.7|
204.3| 183.2|187.3|154.5|177.5|134.4|
176.5| 180.4|185.8|109.2|153.4|175.0|
179.0| 184.3|189.3|150.7|138.7|169.8|
188.3| 189.2|195.5|203.3|136.7|153.9|
186.8| 189.1|202.4|163.0|165.3|176.7|
202.2| 203.1|210.8|137.7|126.7|150.0|


```{r cars}
summary(cars)

```

## Histogramas de datos Hembras vs Machos

En los siguientes histogramas se muestran los datos de los 2 sexos

```{r pressure, echo=FALSE}
hembras<-c(183.2,184.1,183.0,204.3,176.5,179.0,188.3,186.8,202.2,182.5,190.0,
           178.1,193.2,180.4,184.3,189.2,189.1,203.1,166.8,196.3,193.3,187.3,
           185.8,189.3,195.5,202.4,210.8)

machos<-c(140.9,121.7,173.8,154.5,109.2,150.7,203.3,163.0,137.7,173.9,177.4,
          154.8,177.5,153.4,138.7,136.7,165.3,126.7,118.9,140.0,192.7,134.4,
          175.0,169.8,153.9,176.7,150.0)

ancho_barras <- (max(hembras)-min(hembras))/5
ancho_barrasm <- (max(machos)-min(machos))/5

nbarras <- seq(min(hembras),
               max(hembras), by = ancho_barras)

nbarrasm <- seq(min(machos),
               max(machos), by = ancho_barrasm)
par(mfrow = c(1,2))

hist(hembras,prob = TRUE, breaks = nbarras, main = "Histograma de frecuencias", 
     ylab = "Frecuencia")
lines(density(hembras), lwd = 2, col = 'red')

hist(machos, prob = TRUE, breaks = nbarrasm, main = "Histograma de frecuencias", 
     ylab = "Frecuencia")
lines(density(machos), lwd = 2, col = 'red')

#========================================================
           #---------datos machos---------------
#========================================================

m<-mean(machos, na.rm = FALSE)# esta es la media o el promedio de machos
#m
varia<-var(machos, na.rm = FALSE)# esta es la varianza
#varia
des<-sd(machos, na.rm = FALSE)#  esta es la desviacion estandar
#des
simetria<-skewness(machos, na.rm = FALSE)# coeficiente de simetria
curtosis<-kurtosis(machos, na.rm = FALSE)# coeficiente de curtosis

#_________________________intervalo de nivel de confianza__
n<-length(machos) #tamaño de muestra
#n
cm<-0.97;a<-1-cm #confianza y valor de alfa
t<-qt(a/2,n-1,lower.tail=F) #punto crítico
li<-m-t*des/sqrt(n) #límite inferior
#li
ls<-m+t*des/sqrt(n) #límite superior
#ls
#c(li,ls)

#========================================================
          #---------datos hembras---------------
#========================================================
m1<-mean(hembras, na.rm = FALSE)#  esta es la media o el promedio de hembras
#m1
varia1<-var(hembras, na.rm = FALSE)# esta es la varianza
#varia1
des1<-sd(hembras, na.rm = FALSE)#  esta es la desviacion estandar
#des1
simetria1<-skewness(hembras, na.rm = FALSE)# coeficiente de simetria
curtosis1<-kurtosis(hembras, na.rm = FALSE)# coeficiente de curtosis

#_________________________intervalo de nivel de confianza__
n1<-length(hembras) #tamaño de muestra
#n1
ch1<-0.97;a1<-1-ch1 #confianza y valor de alfa
t1<-qt(a1/2,n1-1,lower.tail=F) #punto crítico
li1<-m1-t*des1/sqrt(n1) #límite inferior
#li1
ls1<-m1+t1*des1/sqrt(n1) #límite superior
#ls1
#c(li1,ls1)


```

### Hallamos la media de ambos 

El promedio de machos es : `r m`

El promedio de hembras es : `r m1`


### Hallamos la desviación estandar de ambos 

La desviación estandar de machos es : `r des`

La desviación estandar es hembras es : `r des1`


### Analisis de las grafica machos

Según el coficiente de simetria sk = `r simetria` para la gráfica de hembras, esta es de asimetría positiva y con curtosis según el coeficiente     
cu = `r curtosis` de tipo leptocurtica, lo que quiere decir que existen muchos valores concentrados entorno a su media. 


### Analisis de las grafica hembras

Según el coficiente de simetria sk = `r simetria1` para la gráfica de machos, ésta es de asimetría positiva y con curtosis según el coeficiente      
cu = `r curtosis1`  de tipo leptocurtica, lo que quiere decir que existen muchos valores concentrados entorno a su media. 

### intervalo de confianza machos
Se puede interpretar entonces que el verdadero promedio de los tamaños de los langostinos machos
se encuentra entre `r li` - `r ls` y dicha estimación se provee con una confianza de 97%.

### intervalo de confianza hembras
Se puede interpretar entonces que el verdadero promedio de los tamaños de los langostinos hembras
se encuentra entre `r li1` - `r ls1` y dicha estimación se provee con una confianza de 97%.


### Analisis de cajas y bigotes

```{r echo=FALSE}

cat("datos de machos")
summary(machos)

cat("datos de hembras")
summary(hembras)
par(mfrow = c(1,2))
boxplot(machos,
        main = "Tamaño de los 
    langostinos",
        xlab = "Largo en cm",
        ylab = "Machos",
        col = "blue",
        border = "brown",
        horizontal = TRUE,
        notch = FALSE
)
segments(x0 = mean(machos), y0 = 0.8,
         x1 = mean(machos), y1 = 1.2,
         col = "red", lwd = 1)
points(mean(machos), 1, col = 3, pch = 19)

boxplot(hembras,
        main = "Tamaño de los 
     langostinos",
        xlab = "Largo en cm",
        ylab = "Hembras",
        col = "orange",
        border = "brown",
        horizontal = TRUE,
        notch = FALSE
)


segments(x0 = mean(hembras), y0 = 0.8,
         x1 = mean(hembras), y1 = 1.2,
         col = "red", lwd = 1)
points(mean(hembras), 1, col = 3, pch = 19)

```

### Ejercicio 2
En un restaurante de **la ciudad** se sabe que la probabilidad de que se reciba un billete de 50.000 falso es de 0.015. Si se sabe que en una semana se reciben pagos con 900 billetes de 50.000, halle la probabilidad de que:

a. A lo sumo 25 billetes sean falsos.

b. La cantidad de billetes falsos esté entre 20 y 30.

c. Más de 10 sean falsos.

```{r echo=FALSE}

#-------------------Ejercicio 2 -------------------

# x= numero de billetes falsos 
#p(x<=25) donde n=25, size=900 y la p=0.015
a<-pbinom(25,900,0.015)
cat("P(x<=25) es de: ",a)

#numero de billetes falsos que esten 20 y 30 
#p(20< x <30)
b<-pbinom(30,900,0.015)-pbinom(20,900,0.015)
cat("p(20< x <30) es de: ",b)

# que mas de 10 billetes sean falsos
#p(x>10)
c<-1-pbinom(10,900,0.015)
cat("p(x>10) es de: ",c)

plot(0:40,dbinom(0:40,900,0.015),xlab = " Numero de billetes falsos ", 
     ylab = "Probabilidad",main="distribucion binomial (n=900, p=0.015)", 
     pch=20, col="blue", bg="green", bty="l", tcl=0.9);




```

### Ejercicio 3
Según un estudio del Departamento Nacional de Estadística -DANE-,
la vida media para el quinquenio de 2010 a 2015 de los habitantes de 
Colombia es 76 años, con una varianza de 25. Se pretende hacer un 
estudio con el objetivo de extrapolar los resultados anteriores a 
una pequeña ciudad de 100.000 habitantes, considerando que el tiempo 
de sobrevida es normal.
a. Cuántos de los habitantes de la pequeña ciudad superarán 
previsiblemente los 92 años
b. Cuántos vivirán menos de 55 años o más de 75 años

```{r echo=FALSE}

#-------------------Ejercicio 3 -------------------

## x= habitantes que superaran los 92 años de edad
#p(x>92) la varianza = 25 la desviacion estandar= 5 media =76  q=92
1-pnorm(92,76,5)

# cuantos viviran menos de 55 y mas de 75 años de edad
#p(x<55) para lo de menos de 55
pnorm(55,76,5)

#p(x>75) para los de mas de 75 años
1-pnorm(75,76,5)





```
