---
title: "SIMULACIÓN Y TEORÍA DE LA DECISIÓN"
author: "Presentado por: Jhon Faber LInares y Nelson Alzate"
output:
  html_document:
    df_print: paged
date: '2022-05-11'

---

```{r setup, include=FALSE}
knitr::opts_chunk$set(echo = TRUE)
```

##  Taller de distribución

Al comparar los caracteres morfométricos de una especie de langostinos de gran importancia económica en Argentina se observaron diferencias de tamaño entre macho y hembra. En la siguiente tabla se presentan los datos (Largo total mm) de las morfometrías de machos y hembras obtenidos en diferentes recolectas (Ruiz & Mendia, 2008). 

Table: **Datos**

**Hembras**|  |   |**Machos**| |    |
|:------:|:------:|:------:|:------:|:------:|:------:|
183.2| 182.5|166.8|140.9|173.9|118.9|
184.1| 190.0|196.3|121.7|177.4|140.0|
183.0| 178.1|183.3|173.8|154.8|192.7|
204.3| 183.2|187.3|154.5|177.5|134.4|
176.5| 180.4|185.8|109.2|153.4|175.0|
179.0| 184.3|189.3|150.7|138.7|169.8|
188.3| 189.2|195.5|203.3|136.7|153.9|
186.8| 189.1|202.4|163.0|165.3|176.7|
202.2| 203.1|210.8|137.7|126.7|150.0|


```{r cars}
summary(cars)
```

## Histogramas de datos Hembras vs Machos

En los siguientes histogramas se muestran los datos de los 2 sexos

```{r pressure, echo=FALSE}
hembras<-c(183.2,184.1,183.0,204.3,176.5,179.0,188.3,186.8,202.2,182.5,190.0,
           178.1,193.2,180.4,184.3,189.2,189.1,203.1,166.8,196.3,193.3,187.3,
           185.8,189.3,195.5,202.4,210.8)

machos<-c(140.9,121.7,173.8,154.5,109.2,150.7,203.3,163.0,137.7,173.9,177.4,
          154.8,177.5,153.4,138.7,136.7,165.3,126.7,118.9,140.0,192.7,134.4,
          175.0,169.8,153.9,176.7,150.0)

ancho_barras <- (max(hembras)-min(hembras))/5
ancho_barrasm <- (max(machos)-min(machos))/5

nbarras <- seq(min(hembras),
               max(hembras), by = ancho_barras)

nbarrasm <- seq(min(machos),
               max(machos), by = ancho_barrasm)
par(mfrow = c(1,2))

hist(hembras, breaks = nbarras, main = "Histograma de frecuencias", 
     ylab = "Frecuencia")

hist(machos, breaks = nbarrasm, main = "Histograma de frecuencias", 
     ylab = "Frecuencia")



```




Note that the `echo = FALSE` parameter was added to the code chunk to prevent printing of the R code that generated the plot.
